臺灣彰化地方法院刑事判決
111年度簡上字第62號
上  訴  人  
即  被  告  黃怡儒


上列被告因詐欺案件，不服本院111年度簡字第89號中華民國111
年2月21日第一審簡易判決（起訴案號：110年度偵字第7735號）
，提起上訴，本院管轄之第二審合議庭判決如下：
    主    文
上訴駁回。
    犯罪事實及理由
一、按被告經合法傳喚，無正當之理由不到庭者，得不待其陳述
    ，逕行判決，刑事訴訟法第371條定有明文。又對於簡易判
    決不服而上訴者，得準用上開規定，刑事訴訟法第455條之1
    第3項亦有明文。上訴人即被告（下稱被告）黃怡儒經本院
    合法傳喚，無正當之理由不到庭，有本院送達證書（見本院
    卷第87頁）在卷可稽，爰不待其陳述，逕行判決，合先敘明
    。
二、按上訴得明示僅就判決之刑、沒收或保安處分一部為之，刑
    事訴訟法第348條第3項定有明文。被告於本院準備程序時已
    明示僅針對科刑部分上訴(見本院卷第77至78頁），是本院
    審理範圍僅限於原判決所處之刑部分，其餘被告未表明上訴
    部分，不在上訴範圍。
三、本案據以審查量刑是否妥適之犯罪事實及罪名均引用原審判
    決之記載（如附件一）。
四、被告上訴意旨略以：我沒有跟塗國勇一起分那些錢，原審判
    刑太重，請求撤銷原判決，從輕量刑等語。
五、關於刑之量定，係實體法上賦予法院得為自由裁量之事項，
    苟已斟酌刑法第57條各款所列情狀，而未逾越法定刑度，或
    濫用其權限，即不得任意指摘為違法（最高法院72年度台上
    字第6696號、75年度台上字第7033號判決意旨參照），且在
    同一犯罪事實與情節，如別無其他加重或減輕之原因，下級
    審法院量定之刑，亦無過重或失輕之不當情形，則上級審法
    院對下級審法院之職權行使，原則上應予尊重（最高法院85
    年度台上字第2446號判決意旨參照）。經查，原審審理結果
    ，認被告犯行事證明確，且為累犯，並審酌卷內全部情狀，
    依刑法第339條之2第1項、第47條第1項、第41條第1項前段
    、刑法施行法第1條之1第1項規定，量處有期徒刑3月，並諭
    知易科罰金之折算標準。經核其量刑尚屬妥適，難認有何過
    重情事，是被告上訴為無理由，應予駁回。
六、依刑事訴訟法第455條之1第1項、第3項、第371條、第368 
    條、第373條，判決如主文。
本案經檢察官劉偉智提起公訴，檢察官林子翔到庭執行職務。
中　　華　　民　　國　　111 　年　　6 　　月　　21　　日
                  刑事第八庭  審判長法  官  梁義順
                                    法  官  林于捷
                                    法  官  徐啓惟
以上正本證明與原本無異。
本件裁定不得上訴。
中　　華　　民　　國　　111 　年　　6 　　月　　21　　日
                               書   記  官  林佑儒